【裁判字號】    97,訴,1673
【裁判日期】    980402
【裁判案由】    毒品危害防制條例
【裁判全文】
臺灣高雄地方法院刑事判決              97年度訴字第1673號
公  訴  人  臺灣高雄地方法院檢察署檢察官
被      告  丙○○
                    另案於高雄女子監獄執行中
選任辯護人  張名賢律師
被      告  丁○○
                    現於高雄看守所羈押中
選任辯護人  張永昌律師
上列被告等因毒品危害防制條例案件，經檢察官提起公訴（97年
度偵字第20890、27435號），本院判決如下：
    主  文
丙○○犯如附表一所示之拾罪，各量處如附表一所示之刑及沒收
之諭知；應執行有期徒刑貳拾伍年，扣案之電子磅秤壹台、SA
MPO 行動電話壹支（含門號0000000000SIM 卡）均沒收，未扣案
之販賣毒品所得新台幣壹萬肆仟元沒收，如全部或一部不能沒收
時，其中新台幣壹萬壹仟元部分以其與丁○○財產連帶抵償之，
新台幣仟元部分以其財產抵償之。
丁○○共同犯如附表二所示之玖罪，各量處如附表二所示之刑及
沒收之諭知；應執行有期徒刑貳拾貳年，扣案之電子磅秤壹台、
SAMPO 行動電話壹支（含門號0000000000SIM 卡）均沒收，未扣
案之販賣毒品所得新台幣壹萬壹仟元沒收，如全部或一部不能沒
收時，以其與丙○○財產連帶抵償之。其餘被訴販賣第二級毒品
部分，無罪。
    事  實
一、丙○○前於民國96年間因施用毒品案件，分別經法院判處有
    期徒刑4 月、有期徒刑4 月確定，定應執行有期徒刑7 月，
    並於96年10月16日（起訴書誤為96年10月17日）執行完畢。
    丙○○仍不知悔改，與其男友丁○○，明知海洛因係毒品危
    害防制條例所稱之第一級毒品，不得持有、販賣，竟共同基
    於販賣第一級毒品海洛因之犯意聯絡，並共同使用門號0000
    000000號之SA MPO行動電話對外聯絡販毒事宜，在如附表三
    編號1 ─5 所示之時間、地點及價格，分別出售海洛因1 小
    包予戊○○5 次；又在如附表三編號6 ─9 所示之時間、地
    點及價格，分別出售海洛因1 小包予甲○○4 次，其中如附
    表三編號8 部分，因故雙方未完成海洛因之交付。丙○○明
    知甲基安非他命你毒品危害防制條例所稱之第二級毒品，不
    得持有、販賣，竟另單獨基於販賣第二級毒品甲基安非他命
    之犯意，於如附表三編號10所示之時間、地點及價格，出售
    甲基安非他命予乙○○1 次。嗣於97年7 月21日14時5 分，
    為警持臺灣高雄地方法院法官所核發之搜索票在高雄縣鳳山
    市○○街84號5 樓執行搜索查獲，並扣得丙○○所有供販賣
    海洛因、甲基安非他命用之電子磅秤1 台、SAMPO 行動電話
    1 支（含門號000000 0000SIM卡）。
二、案經內政部警政署高雄港務警察局移送台灣高雄地方法院檢
    察署檢察官偵查起訴。
    理  由
壹、證據能力部分：
一、按被告以外之人於偵查中向檢察官所為之陳述，除顯有不可
    信之情況者外，得為證據，刑事訴訟法第159 條之1 第2 項
    定有明文。經查，本件證人戊○○、乙○○、甲○○於偵查
    中向檢察官所為之陳述，業經其等具結以擔保陳述之可信性
    ，且無何顯不可信之情形，核之上開說明，自有證據能力，
    得作為本件認定犯罪事實之證據。
二、按被告以外之人於審判中有傳喚不到情形，其於檢察事務官
    、司法警察官或司法警察調查中所為之陳述，經證明具有可
    信之特別情況，且為證明犯罪事實之存否所必要者，得為證
    據，刑事訴訟法第159 條之3 第3 款定有明文。經查，證人
    甲○○於本院審理中經合法傳喚及拘提均未到庭，而其於警
    詢中所為之陳述，距案發時間較近，記憶較為清晰，且尚未
    及受被告2 人之影響，認就其外部狀況而言應認有特別可信
    之處，並為證明犯罪事實之存否所必要，核之上開說明，自
    有證據能力，得作為本件認定犯罪事實之證據。
三、按被告以外之人於審判外之言詞或書面陳述，除法律有規定
    者外，不得作為證據，刑事訴訟法第159 條第1 項定有明文
    。經查，本件證人戊○○、乙○○於警詢中所為之陳述，為
    審判外之言詞陳述，屬於傳聞證據，且無刑事訴訟法第159
    條之2 、第159 條之3 、第159 條之5 之例外情形，核之上
    開說明，應不具證據能力，自不得作為本件認定被告犯罪之
    證據。
貳、被告丙○○、丁○○有罪部分：
一、訊之被告丙○○矢口否認有何上開販賣海洛因及甲基安非他
    命之犯行，辯稱：伊係與戊○○、乙○○一起購買毒品施用
    ，並未出售毒品予其2 人，亦未出售毒品予甲○○云云，被
    告丁○○則亦矢口否認有何上開販賣海洛因之犯行，辯稱：
    伊未出售海洛因予戊○○、甲○○等人云云。惟查，（一）
    本件證人戊○○於如附表三編號1 至4 所示之時、地向丙○○購買毒品，如附表三編號5 所示之時、地向丁○○購買毒
    品之事實及伊使用行動電話門號0000000000號，市內電話00
    -0000000號與0000000000號聯絡購買毒品等情，業經證人戊○○於偵查中（見偵卷第20─23頁）及本院審理中（見審卷
    第139 ─140 頁）分別證述明確，又依卷附高雄港務警察局
    通訊監察譯文顯示（見警卷二第12頁至13頁、第17頁），證
    人戊○○確實以其所有0000 000000 號分別於下列時間行動
    電話撥打00000000000 號行動電話，其通話內容略以：（1
    ）97年6 月16日20時06分51秒：「（戊○○：）你跟我弄跟
    昨天一樣的」，「（丙○○：）好」，（2）96 年6 月20日
    7 時29分30秒：「（戊○○：）要問你那邊還有嗎」，「（
    丙○○：）有阿」，「（戊○○：）需要等嗎」，「（丙○○：）不用」，又於97年6 月20日7 時34分07秒：「（戊○○：）『姐阿』你可以幫我拿下來嗎」，「（丙○○：）是
    喔... 」，「（戊○○：）因為我來不及了」，「（丙○○
    ：）好啊」，（3）97 年6 月24日22時54分42秒：「（戊○○：）我現在過去... 你先弄起來，我馬上要走。」，（4
    ）97年7 月3 日22時13分55秒：「（丁○○：）你要一樣嗎
    」，「（戊○○：）我要跟她說我先拿3000給她，剩下的明
    天在給她。」，「（丁○○：）你先等一下，我先看看還有
    沒有你要的」，（5）97 年7 月3 日22時16分27秒：「（戊○○：）怎樣」，「（丁○○：）東西夠啦... 」，「（戊○○：）好，那我先拿3 張有沒有關係」，通話之內容顯非
    一般正常交易之行為，足證證人戊○○所證述之內容屬實；
    （二）證人甲○○於如附表三編號6 、7 至9 所示時、地向
    丁○○、丙○○購買毒品之事實及伊使用行動電話門號0000
    000000、0000 000000 號與0000000000號通聯購買毒品並如
    附表三編號6 、7 、9 所示之時、地分別其將購毒款項交給
    丁○○、丙○○，而如附表三編號8 所示該次尚未完成毒品
    之交付等情，亦經證人甲○○於警詢（見警卷二第19─21頁
    ）及偵查中（見偵卷第84─87頁）證述無誤，又依卷附高雄
    港務警察局通訊監察譯文顯示（見警卷二第23頁），證人甲○○亦確實以其所有0000000000號行動電話撥打被告丙○○
    與被告丁○○共同使用之0000000000 0號行動電話，其通話
    內容略以：（1）97 年6 月13日19時30分05秒：「（甲○○
    ：）你知道我要拿什麼嗎？我剛剛跟你說我要拿『高梁半瓶
    』，我現在要到了」，「（丁○○：）好」，（2）97 年6
    月16日14時59分14秒：「（甲○○：）我說你今天的『高梁
    酒』水加太多了喔。」，「（丁○○：）哪有可能」，「（
    甲○○：）你朋友有沒有弄『摻香菸』的？」，「（丁○○
    ：）我有弄『摻香菸』的」、「你知道有二種，一種是那種
    ，另一種就是賣你的那種，我跟你說下一次你就說要弄『水
    的』會『走的』，或是那一種」，（3）97 年6 月20日17時
    37分23秒：「（甲○○：）買一瓶『高梁』。」、「買一瓶
    『厚的』」，97年6 月23日9 時24分08秒：「（甲○○：）
    『厚的』拿一瓶」等語，而證人甲○○亦於偵查中證述：高
    梁酒係指海洛因，水的係指以施行靜脈方式注射毒品，厚的
    指海洛因等語（見偵卷第85─86頁），足證證人甲○○上述
    證稱向被告2 人購買海洛因毒品屬實；（三）又證人乙○○
    於如附表三編號10所示之時、地向丙○○購買毒品之事實及
    伊使用行動電話門號0000000000號與00000000 00 號通聯購
    買毒品等情，亦經證人乙○○於偵查中（見偵卷第99─10 1
    頁）及本院審理中（見審卷第144 頁）分別證述明確，又依
    卷附高雄港務警察局通訊監察譯文顯示（見警卷二第33頁）
    ，證人乙○○確實以0000 000000 號行動電話撥打被告丙○○00 000000000號行動電話予被告丙○○，其通話內容略以
    ：（1）97 年6 月24日10時47分40秒：「（丙○○：）那你
    要多少」，「（乙○○：）3 啦，不然沒錢了」，足見證人
    乙○○上開證述之內容屬實；（四）本件復有扣案之電子磅
    秤1 台、及SAMPO 行動電話1 支（含門號0000000000SIM 卡
    ）扣案可憑；（五）又被告2 人平時共同居住於一處，且為
    男女朋友，關係密切，又共同使用上開0000000000號行動電
    話，且證人戊○○於本院審理時證稱：都是丁○○幫丙○○
    拿海洛因給伊的（見審卷第139 頁反面），可見其2 人對於
    彼此上述販賣海洛因之犯行，應有共同之意思聯絡，其2 人
    共同販賣海洛因之犯行甚明。又按海洛因、甲基安非他命均
    係管制之毒品量少價昂之物，販賣海洛因、甲基安非他命之
    刑罰甚重，近年來政府大力查緝販毒者，此為公眾週知之事
    實，苟無利潤可圖，被告2 人當無甘冒被查緝並遭判重刑之
    危險，而出售海洛因，被告丙○○亦不致於出售甲基安非他
    命，故被告2 人上開出售海洛因及被告午芳禎出售甲基安非
    他命之行為，足以推認其主觀上確有藉此方式賺取價差或量
    差以獲利之不法意圖，至為灼然。從而，罪證明確，被告2
    人上開犯行均堪以認定。
二、是核被告丙○○所為，係分別犯毒品危害防制條例第4 條第
    1 項之販賣第一級毒品罪（附表三編號1 ─7 及9 部分）、
    同條第5 項第1 項之販賣第一級毒品未遂罪（附表三編號8
    部分）及第4 條第2 項之販賣第二級毒品罪（附表三編號10
    部分），被告丁○○所為，係分別犯毒品危害防制條例第4
    條第1 項之販賣第一級毒品罪（附表三編號1 ─7 及9 部分
    ）及同條第5 項第1 項之販賣第一級毒品未遂罪（附表三編
    號8 部分）。又被告2 人如附表三編號8 之犯行部分，固有
    被告丁○○與證人甲○○間約定交易海洛因之通話，惟被告
    2 人否認有該次毒品之交易，且證人甲○○亦於警詢中證述
    ：97年6 月20日與被告丁○○通話後並未完成毒品交易等語
    明確（見警卷二第21頁），其他亦無積極證據證明被告2 人
    有與該日交付海洛因予甲○○而完成毒品之交易，被告2 人
    應係犯毒品危害防制條例第4 條第5 項第1 項之販賣第一級
    毒品未遂罪，檢察官認該次被告2 人係犯同條第1 項之販賣
    第一級毒品罪容有誤會，惟因屬同一罪名爰不予變更起訴法
    條，併予敘明。被告2 人就上開所犯販賣第一級毒品及販賣
    第一級毒品未遂之犯行，有犯意之聯絡及行為之分擔，均應
    論以共同正犯。又被告丙○○所為如附表三編號1 ─10之犯
    行，被告丁○○所為如附表三編號1 ─9 之犯行，時間並非
    相同，犯意亦屬各別，乃各自獨立之行為，自應分論併罰。
    另被告2 人持有海洛因及被告丙○○持有甲基安非他命之低
    度行為，均為其等販賣海洛因、甲基安非他命之高度行為所
    吸收，不另論罪。被告丙○○曾受上開有期徒刑之執行，有
    其台灣高等法院被告前案紀錄表1 份在卷可查，其於執行完
    畢後5 年內再犯本件有期徒刑以上之罪，為累犯，應依刑法
    第47條第1 項規定加重其刑。被告2 人所為販賣第一級毒品
    之行為固無足取，然販賣第一級毒品法定本刑為「死刑、無
    期徒刑」，罰甚嚴厲，然其等販入海洛因數量非鉅，獲利亦
    非豐厚，非專門從事販毒之大中型毒梟可比，是其所犯販賣
    第一級毒品罪之法定本刑為死刑或無期徒刑，與其犯罪情節
    相較，實屬情輕法重，本院審酌上情，就販賣第一級毒品犯
    行，認被告2 人情堪憫恕，在客觀上顯然足以引起一般同情
    ，認為縱使宣告法定最輕本刑猶嫌過重，爰依刑法第59條之
    規定酌減輕其刑。爰審酌毒品戕害人身，一經染毒，極易成
    癮，影響頗為深遠，如任其氾濫、擴散，影響社會治安，危
    害非淺被告明知其害，仍將毒品販賣予他人，助長毒品氾濫
    ，犯罪後復未坦白承認販賣毒品，本不宜輕縱；惟其所販賣
    之毒品，數量非鉅，金額尚低，非一般專門從事販賣毒品之
    徒可比，衡其犯罪情節尚非重大等一切情狀，各量處如主文
    所示之刑，並定應執行刑。又按共同正犯因相互間利用他人
    之行為，以遂行其犯意之實現，本於責任共同之原則，有關
    沒收部分，對於共犯間供犯罪所用之物，自均應為沒收之諭
    知（最高法院91年度臺上字第5583號、89年度臺上字第6946
    號判決參照），又毒品危害防制條例第19條第1 項規定，犯
    販賣毒品罪者，其犯罪所得之財物均沒收之，係採義務沒收
    主義，故販賣毒品所得之對價，不問其中成本若干，利潤多
    少，均應全部諭知沒收（最高法院91年度臺上字第2419號判
    決參照），被告2 人如附表編號1 ─7 及9 所示各次販賣毒
    品所得款項及被告丙○○如附表三編號10所示販賣毒品所得
    款項，均應依同條例第19條第1 項規定，併宣告均沒收，如
    全部或一部不能沒收時，其中11000 元，應以被告2 人財產
    連帶抵償，另3000元部分；由被告丙○○財產抵償之。電子
    磅秤1 台、SAMPO 行動電話1 支（含門號00000000 00SIM
    卡），係被告丙○○所有，供本件販賣海洛因、甲基安非他
    命所用之物，應依刑法第38條第1 項第2 款宣告沒收。另本
    件所扣得之海洛因2 包（含袋合計淨重0.88公克）、甲基安
    非他命2 包（淨重0.078 公克、0.439 公克）、、安非他命
    吸食器3 組、玻璃球管3 支、塑膠鏟管3 支、空夾鏈袋9 小
    包、帳冊1 本及現金42000 元，無法證明與本件被告2 人所
    犯之販賣毒品犯行有關，爰不予宣告沒收，併予敘明。
、被告丁○○無罪部分：
一、公訴意旨略以：被告丁○○於如附表三編號10所示之時、地
    與被告丙○○共同販賣甲基安非他命予乙○○1 次，因認被
    告丁○○涉有係毒品危害防制條例第4 條第2 項之販賣第二
    級毒品罪嫌等語。
二、按犯罪事實應依證據認定之，無證據不得認定犯罪事實，又
    不能證明被告犯罪，應諭知無罪之判決；刑事訴訟法第154
    條第2 項及第301 條第1 項分別定有明文。再按刑事訴訟法
    上所謂認定犯罪事實之證據，係指足以認定被告確有犯罪行
    為之積極證據而言，如未能發現相當證據或證據不足以證明
    ，自不能以推測或擬制之方法，以為裁判基礎。而認定不利
    於被告之事實，須依積極證據，苟積極證據不足為不利被告
    之認定時，即應為有利於被告之認定，更不必有何有利之證
    據；又認定犯罪事實所憑之證據，雖不以直接證據為限，間
    接證據亦包括在內，然而無論直接證據或間接證據，其為訴
    訟上之證明，須於通常一般之人均不致有所懷疑，而得確信
    其為真實之程度者，始得據為有罪之認定，倘其證明尚未達
    到此一程度，而有合理之懷疑存在，無從使事實審法院得有
    罪之確信時，即應由法院為諭知被告無罪之判決。亦即若證
    據資料在經驗科學上或論理法則上尚有對被告較為有利之存
    疑，而無從依其他客觀方法排除此項合理之可疑，即不得以
    此資料作為斷罪之基礎，且刑事訴訟制度受「倘有懷疑，即
    從被告之利益為解釋」、「被告應被推定為無罪」之原則所
    支配，故得為訴訟上之證明者，無論為直接或間接證據，須
    客觀上於一般人均不致有所懷疑而達於確信之程度者，始可
    據為有罪之認定，倘其證明尚未達於「確信」之程度，而有
    合理可疑存在時，即難據以為被告不利認定，換言之，在法
    律判斷上，即不能為被告有罪之認定。
三、訊之被告丁○○堅決否認有何在附表二編號10之時地與被告
    丙○○共同出售甲基安非他命予乙○○之犯行，而證人乙○○於偵查中證述稱：97年6 月24日有買甲基安非他命，交貨
    地點在伊鳳山市○○○路住處巷口，由小愛（即被告丙○○
    ）自己1 人開車來交毒品給伊等語明確（見偵卷第101 頁）
    ，於本院審理中復證稱：97年6 月24日有向丙○○在高雄縣
    鳳山市○○○路220 巷口買甲基安非他命1 包，是是打電話
    與丙○○連絡，沒有與丁○○說話，是丙○○1 人開車來拿
    甲基安非他命給伊等語（見審卷第144 頁），且觀之證人乙○○於97年6 月24日10時47分40秒撥打上開0000000000 號
    行動電話係由被告丙○○接聽應答，有通訊監察譯文1 紙在
    卷可查（見警二卷第33頁），依此被告丁○○並未參與被告
    丙○○出售甲基安非他命予乙○○之犯行，此外本件復查無
    其他之積極之證據，足以證明被告丁○○有與被告丙○○共
    同出售甲基安非他命予乙○○之犯行；核之上開法條及判例
    之意旨，被告丁○○此部分之犯罪尚屬不能證明，自應為無
    罪之諭知。
據上論斷，應依刑事訴訟法第299 條第1 項前段、第301 條第1
項，毒品危害防制條例第4 條第1 項、第2 項、第5 項第1 項、
第19條第1 項，刑法第11條、第28條、第47條第1 項、第59條、
第51條第5 款、第38條第1項第2款，判決如主文。
中    華    民    國    98    年    4     月    2     日
                  刑事第七庭    審判長法  官  陳  箐
                                      法  官  楊佩蓉
                                      法  官  林俊寬
以上正本證明與原本無異。
如不服本判決應於收受送達後10日內向本院提出上訴書狀，並應
敘述具體理由；如未敘述上訴理由者，應於上訴期間屆滿後20日
內向本院補提理由書（均須按他造當事人之人數附繕本）「切勿
逕送上級法院」。
中    華    民    國    98    年    4     月    3     日
                                      書記官  林香如
附錄法條：
毒品危害防制條例第4條
製造、運輸、販賣第一級毒品者，處死刑或無期徒刑；處無期徒
刑者，得併科新台幣一千萬元以下罰金。
製造、運輸、販賣第二級毒品者，處無期徒刑或七年以上有期徒
刑，得併科新台幣七百萬元以下罰金。
製造、運輸、販賣第三級毒品者，處五年以上有期徒刑，得併科
新台幣五百萬元以下罰金。
製造、運輸、販賣專供製造或施用毒品之器具者，處一年以上七
年以下有期徒刑，得併科新台幣一百萬元以下罰金。
前四項之未遂犯罰之。
附表一:
┌──┬─────────────────────────────┐
│ １ │共同販賣第一級毒品，累犯，處有期徒刑拾陸年，扣案之電子磅秤│
│    │1 台、SAMPO 行動電話1 支（含門號0000000000SIM 卡）均沒收，│
│    │未扣案之販賣毒品所得新台幣壹仟元沒收，如全部或一部不能沒收│
│    │時，以其與丁○○之財產連帶抵償之。                        │
├──┼─────────────────────────────┤
│ ２ │共同販賣第一級毒品，累犯，處有期徒刑拾陸年，扣案之電子磅秤│
│    │1 台、SAMPO 行動電話1 支（含門號0000000000SIM 卡）均沒收，│
│    │未扣案之販賣毒品所得新台幣壹仟元沒收，如全部或一部不能沒收│
│    │時，以其與丁○○之財產連帶抵償之。                        │
├──┼─────────────────────────────┤
│ ３ │共同販賣第一級毒品，累犯，處有期徒刑拾陸年，扣案之電子磅秤│
│    │1 台、SAMPO 行動電話1 支（含門號0000000000SIM 卡）均沒收，│
│    │未扣案之販賣毒品所得新台幣貳仟元沒收，如全部或一部不能沒收│
│    │時，以其與丁○○之財產連帶抵償之。                        │
├──┼─────────────────────────────┤
│ ４ │共同販賣第一級毒品，累犯，處有期徒刑拾陸年，扣案之電子磅秤│
│    │1 台、SAMPO 行動電話1 支（含門號0000000000SIM 卡）均沒收，│
│    │未扣案之販賣毒品所得新台幣貳仟元沒收，如全部或一部不能沒收│
│    │時，以其與丁○○之財產連帶抵償之。                        │
│    │                                                          │
├──┼─────────────────────────────┤
│ ５ │共同販賣第一級毒品，累犯，處有期徒刑拾陸年，扣案之電子磅秤│
│    │1 台、SAMPO 行動電話1 支（含門號0000000000SIM 卡）均沒收，│
│    │未扣案之販賣毒品所得新台幣仟元沒收，如全部或一部不能沒收│
│    │時，以其與丁○○之財產連帶抵償之。                        │
├──┼─────────────────────────────┤
│ ６ │共同販賣第一級毒品，累犯，處有期徒刑拾陸年，扣案之電子磅秤│
│    │1 台、SAMPO 行動電話1 支（含門號0000000000SIM 卡）均沒收，│
│    │未扣案之販賣毒品所得新台幣伍佰元沒收，如全部或一部不能沒收│
│    │時，以其與丁○○之財產連帶抵償之。                        │
├──┼─────────────────────────────┤
│ ７ │共同販賣第一級毒品，累犯，處有期徒刑拾陸年，扣案之電子磅秤│
│    │1 台、SAMPO 行動電話1 支（含門號0000000000SIM 卡）均沒收，│
│    │未扣案之販賣毒品所得新台幣伍佰元沒收，如全部或一部不能沒收│
│    │時，以其與丁○○之財產連帶抵償之。                        │
├──┼─────────────────────────────┤
│ ８ │共同販賣第一級毒品，未遂，累犯，處有期徒刑拾貳年，扣案之電│
│    │子磅秤1 台、SAMPO 行動電話1 支（含門號0000000000SIM 卡）均│
│    │沒收。                                                    │
├──┼─────────────────────────────┤
│ ９ │共同販賣第一級毒品，累犯，處有期徒刑拾陸年，扣案之電子磅秤│
│    │1 台、SAMPO 行動電話1 支（含門號0000000000SIM 卡）均沒收，│
│    │未扣案之販賣毒品所得新台幣壹仟元沒收，如全部或一部不能沒收│
│    │時，以其與丁○○之財產連帶抵償之。                        │
├──┼─────────────────────────────┤
│１０│販賣第二級毒品，累犯，處有期徒刑捌年，扣案之電子磅秤1 台、│
│    │SAMPO 行動電話1 支（含門號0000000000SIM 卡）均沒收，未扣案│
│    │之販賣毒品所得新台幣仟元沒收，如全部或一部不能沒收時，以│
│    │其財產抵償之。                                            │
└──┴─────────────────────────────┘
附表二：
┌──┬─────────────────────────────┐
│ １ │共同販賣第一級毒品，處有期徒刑拾伍年，扣案之電子磅秤1 台、│
│    │SAMPO 行動電話1 支（含門號0000000000SIM 卡）均沒收，未扣案│
│    │之販賣毒品所得新臺幣壹仟元沒收之，如全部或一部不能沒收時，│
│    │以其與丙○○之財產抵償之。                                │
├──┼─────────────────────────────┤
│ ２ │共同販賣第一級毒品，處有期徒刑拾伍年，扣案之電子磅秤1 台、│
│    │SAMPO 行動電話1 支（含門號0000000000SIM 卡）均沒收，未扣案│
│    │之販賣毒品所得新臺幣壹仟元沒收之，如全部或一部不能沒收時，│
│    │以其與丙○○之財產抵償之。                                │
│    │                                                          │
├──┼─────────────────────────────┤
│ ３ │共同販賣第一級毒品，處有期徒刑拾伍年，扣案之電子磅秤1 台、│
│    │SAMPO 行動電話1 支（含門號0000000000SIM 卡）均沒收，未扣案│
│    │之販賣毒品所得新臺幣貳仟元沒收之，如全部或一部不能沒收時，│
│    │以其與丙○○之財產抵償之。                                │
├──┼─────────────────────────────┤
│ ４ │共同販賣第一級毒品，處有期徒刑拾伍年，扣案之電子磅秤1 台、│
│    │SAMPO 行動電話1 支（含門號0000000000SIM 卡）均沒收，未扣案│
│    │之販賣毒品所得新臺幣貳仟元沒收之，如全部或一部不能沒收時，│
│    │以其與丙○○之財產抵償之。                                │
│    │                                                          │
├──┼─────────────────────────────┤
│ ５ │共同販賣第一級毒品，處有期徒刑拾伍年，扣案之電子磅秤1 台、│
│    │SAMPO 行動電話1 支（含門號0000000000SIM 卡）均沒收，未扣案│
│    │之販賣毒品所得新臺幣仟元沒收之，如全部或一部不能沒收時，│
│    │以其與丙○○之財產抵償之。                                │
├──┼─────────────────────────────┤
│ ６ │共同販賣第一級毒品，處有期徒刑拾伍年，扣案之電子磅秤1 台、│
│    │SAMPO 行動電話1 支（含門號0000000000SIM 卡）均沒收，未扣案│
│    │之販賣毒品所得新臺幣伍佰元沒收之，如全部或一部不能沒收時，│
│    │以其與丙○○之財產抵償之。                                │
├──┼─────────────────────────────┤
│ ７ │共同販賣第一級毒品，處有期徒刑拾伍年，扣案之電子磅秤1 台、│
│    │SAMPO 行動電話1 支（含門號0000000000SIM 卡）均沒收，未扣案│
│    │之販賣毒品所得新臺幣伍佰元沒收之，如全部或一部財產抵償之。│
│    │不能沒收時，以其與丙○○之財產抵償之。                    │
├──┼─────────────────────────────┤
│ ８ │共同販賣第一級毒品，未遂，處有期徒刑拾壹年，扣案之電子磅秤│
│    │1 台、SAMPO 行動電話1 支（含門號0000000000SIM 卡）均沒收  │
├──┼─────────────────────────────┤
│ ９ │共同販賣第一級毒品，處有期徒刑拾伍年，扣案之電子磅秤1 台、│
│    │SAMPO 行動電話1 支（含門號0000000000SIM 卡）均沒收，未扣案│
│    │之販賣毒品所得新臺幣伍佰元沒收之，如全部或一部不能沒收時，│
│    │以其與丙○○之財產抵償之。                                │
└──┴─────────────────────────────┘
附表三：
   ┌──┬──────┬────┬────────────────┐
   │編號│時間        │金額    │地點及交易對象                  │
   ├──┼──────┼────┼────────────────┤
   │ 1  │97年6月16日 │1,000元 │戊○○以電話與丙○○聯絡後，在許│
   │    │20、21時許  │        │芳禎、丁○○位於高雄縣鳳山市新樂│
   │    │            │        │街84號5 樓住處，向其購買數量不詳│
   │    │            │        │之海洛因1 小包。                │
   ├──┼──────┼────┼────────────────┤
   │ 2  │97年6月20日7│1,000元 │戊○○以電話與丙○○聯絡後，在上│
   │    │、8時許     │        │開地點，向其購買數量不詳之海洛因│
   │    │            │        │1 小包。                        │
   ├──┼──────┼────┼────────────────┤
   │ 3  │97年6 月23日│2,000元 │戊○○以電話與丙○○聯絡後，在許│
   │    │10、11時許  │        │芳禎上址住處，向其購買數量不詳之│
   │    │            │        │海洛因1小包。                   │
   │    │            │        │                                │
   ├──┼──────┼────┼────────────────┤
   │ 4  │97年6月24日 │2,000元 │戊○○以電話與丙○○聯絡後，在上│
   │    │22、23時許  │        │開地點，向其購買數量不詳之海洛因│
   │    │            │        │1 小包。                        │
   ├──┼──────┼────┼────────────────┤
   │ 5  │97年7年3日  │3,000元 │戊○○以電話與丁○○聯絡後，在上│
   │    │            │        │開地點，向其購買數量不詳之海洛因│
   │    │            │        │1 小包。                        │
   ├──┼──────┼────┼────────────────┤
   │ 6  │97年6月13日 │500元   │甲○○以電話與丁○○聯絡後，在上│
   │    │13 、14時許 │        │開地點樓下，向其購買數量不詳之海│
   │    │，          │        │洛因1 小包。                    │
   ├──┼──────┼────┼────────────────┤
   │ 7  │97年6月16日 │500元   │甲○○以電話與丁○○聯絡後，在上│
   │    │13、14時許  │        │開地點樓下，向其購買數量不詳之海│
   │    │            │        │洛因1 小包。                    │
   ├──┼──────┼────┼────────────────┤
   │ 8  │97年6月20日 │500元   │甲○○以電話與丁○○聯絡後，約定│
   │    │17、18時許  │        │向其購買數量不詳之海洛因1 小包，│
   │    │            │        │惟因故未交付海洛因。            │
   ├──┼──────┼────┼────────────────┤
   │ 9  │97年6月23日9│1,000元 │甲○○以電話與丙○○聯絡後，在上│
   │    │、10時許    │        │開地點樓下，向其購買數量不詳之海│
   │    │            │        │洛因1 小包。                    │
   ├──┼──────┼────┼────────────────┤
   │ 10 │97年6月24日 │3,000元 │乙○○以電話與丙○○聯絡後，在高│
   │    │12、13時許  │        │雄縣鳳山市○○○路220 巷口處，向│
   │    │            │        │其購買數量不詳之甲基安非他命1 小│
   │    │            │        │包                              │
   └──┴──────┴────┴────────────────┘
註：編號7 、8 之交易金額起訴載為500 至2000元不等，惟既僅
    各有1 次交易自僅有特定之金額，因涉及沒收之問題，於證
    人甲○○已無法記憶之情況下，爰予認定對於被告最有利之
    金額，即均為500 元。


司法院資訊處製作；財團法人民間司法改革基金會備份。
